【裁判字號】    97,訴,87
【裁判日期】    970327
【裁判案由】    毒品危害防制條例
【裁判全文】
臺灣板橋地方法院刑事判決                97年度訴字第87號
公  訴  人  臺灣板橋地方法院檢察署檢察官
被      告  甲○○
                    （另案於臺灣桃園監獄執行中）
上列被告因違反毒品危害防制條例案件，經檢察官提起公訴（96
年度毒偵字第8612號），因被告於準備程序中就被訴事實為有罪
之陳述，經本院合議庭裁定由受命法官獨任進行簡式審判程序，
並判決如下：
    主  文
甲○○施用第一級毒品，處有期徒刑陸月。扣案之海洛因殘渣袋
陸只（內含海洛因殘渣無法與外包裝袋析離）沒收銷燬，扣案之
注射針筒壹支沒收；又施用第二級毒品，處有期徒刑參月，扣案
之吸食器壹組沒收。應執行有期徒柒月，扣案之海洛因殘渣袋陸
只（內含海洛因殘渣無法與外包裝袋析離）沒收銷燬，扣案之注
射針筒壹支及吸食器壹組，均沒收。
    事  實
一、甲○○前因施用毒品案件，經本院以95年度毒聲字第1667號
    裁定送觀察、勒戒，於民國96年2 月16日執行完畢，並經台
    灣板橋地方法院檢察署檢察官以96年度毒偵緝字第18號、96
    年度毒偵字第299 號為不起訴處分確定。詎仍不知悔改，於
    觀察、勒戒執行完畢釋放後5 年內，基於施用第一級毒品海
    洛因之犯意，於96年10月24日上午某許，在臺北縣新莊市○
    ○○街25之8 號7 樓住處，以針筒注射稀釋後海洛因之方式
    ，施用海洛因1 次。其復另行起意，基於施用第二級毒品甲
    基安非他命（起訴書均誤載為安非他命）之犯意，於96年10
    月23日晚間11時許，在上址住處，以放置甲基安非他命於玻
    璃球內燒烤產生煙霧以吸食之方式，施用甲基安非他命1 次
    ，嗣於同日15時20分許，在上址為警查獲，並扣得海洛因殘
    渣袋陸只、甲○○所有供施用海洛因之注射針筒1 支及供施
    用甲基安非他命之吸食器1 組，另經警採其尿液採驗後，呈
    甲基安非他命及嗎啡陽性反應，始查悉上情。
二、案經臺北縣政府新莊分局報告臺灣板橋地方法院檢察署檢察
    官偵查起訴。
    理  由
一、上揭施用第一級毒品海洛因、第二級毒品甲基安非他命等事
    實，均據被告甲○○於警詢、偵查中及本院審理時坦承不諱
    ，而被告為警查獲時採集之尿液，經送驗結果均呈嗎啡及甲
    基安非他命陽性反應，此有台灣檢驗科技股份有限公司CH/2
    007/A1974 號濫用藥物尿液檢驗報告、台北縣政府警察局新
    莊分局偵辦毒品案件被移送者姓名及代碼對照表各1 份附卷
    可佐，並有海洛因殘渣袋6 只、注射針筒1 支、吸食器1 組
    扣案可稽，被告上開自白與事實相符，堪信其為真實。又被
    告前因施用毒品案件，經本院以95年度毒聲字第1667號裁定
    送觀察、勒戒，於96年2 月16日執行完畢，並經台灣板橋地
    方法院檢察署檢察官以96年度毒偵緝字第18號、96年度毒偵
    字第299 號為不起訴處分確定，有臺灣高等法院被告前案紀
    錄表1 份在卷可稽，其於觀察、勒戒執行完畢釋放後5 年內
    ，再為本件施用毒品犯行，應可認定。綜上，本案事證明確
    ，被告犯行洵堪認定，應予依法論科。
二、核被告甲○○所為，係犯毒品危害防制條例第10條第1 項之
    施用第一級毒品罪、同條第2 項之施用第二級毒品罪。被告
    施用前後持有海洛因、甲基安非他命之低度行為，應為施用
    海洛因、甲基安非他命之高度行為所吸收，不另論罪。被告
    所犯上開2 罪，犯意各別，罪名不同，應予分論併罰。另按
    人體施用甲基安非他命後，其主要代謝物中，未改變型態之
    甲基安非他命占施用劑量達百分之四十三，安非他命則約為
    百分之五；人體若係施用安非他命後，主要代謝物中則有未
    改變型態之安非他命，但無甲基安非他命，此經法務部調查
    局以93年5 月4 日調科壹字第09362413980 號函釋明在案。
    足見人體若施用安非他命，其尿液代謝物不可能出現甲基安
    非他命，惟人體若施用甲基安非他命，其尿液代謝物除主要
    有甲基安非他命外，亦可能有少量之安非他命。查被告之尿
    液除呈現少量安非他命陽性反應外，主要係呈現甲基安非他
    命之陽性反應，有前開尿液檢驗報告1 份附卷可查，依上開
    函示，被告自不可能係施用安非他命，而應係施用甲基安非
    他命，公訴意旨認被告係施用安非他命，容有誤解，應予更
    正，附此敘明。爰審酌被告之前科紀錄、犯罪手段、生活狀
    況、高中畢業之智識程度、施用毒品係對自己身體之殘害，
    及其犯罪後均坦承犯行之態度等一切情狀，分別量處如主文
    所示之刑，並定其應執行之刑。
三、扣案之海洛因殘渣6 只（內含海洛因殘渣，無法與外包裝袋
    析離），係查獲之毒品，不問屬於犯人與否，應依毒品危害
    防制條例第18條第1 項前段之規定宣告沒收銷燬。另扣案之
    注射針筒1 支、吸食器1 組，為被告所有，且係分供其施用
    海洛因及甲基安非他命所用之物，業據被告於本院審理中供
    陳在卷，應依刑法第38條第1 項第2 款規定宣告沒收。
據上論斷，應依刑事訴訟法第273 條之1 第1 項、第299 條第 1
項前段，毒品危害防制條例第10條第1 項、第2 項、第18條第1
項，刑法第11條前段、第51條第5 款、第38條第1 項第2 款，判
決如主文。
本案經檢察官陳旻源到庭執行職務。
中    華    民    國    97    年    3     月    27    日
                  台灣板橋地方法院刑事第十三庭
                      法  官  俞秀美
以上正本證明與原本無異。
如不服本判決，應於判決送達後10日內向本院提出上訴狀（應附
繕本）。
                      書記官  謝怡貞
中    華    民    國    97    年    3     月    27    日
附錄本案論罪科刑之法條：
毒品危害防制條例第10條
施用第一級毒品者，處 6 月以上 5 年以下有期徒刑。
施用第二級毒品者，處3 年以下有期徒刑。


司法院資訊處製作；財團法人民間司法改革基金會備份。
